【裁判字號】    98,聲簡再,29
【裁判日期】    981019
【裁判案由】    聲請再審
【裁判全文】
臺灣桃園地方法院刑事裁定            98年度聲簡再字第29號
聲  請  人
即受判決人  甲○○
                      之1
上列聲請人即受判決人因詐欺案件，對於本院民國98年8 月26日
98年度簡上字第323 號確定判決聲請再審，本院裁定如下：
    主  文
再審之聲請駁回。
    理  由
一、本件聲請再審之意旨略以：聲請人於原審提出眾多證據，足
    以證明聲請人同為詐騙被害人，惟原審判決竟隻字未提，聲
    請人認合議庭法官未盡公平審判之權責，因此類案件眾多，
    為圖儘速結案，故忽略聲請人證詞及提供之物證，直接以個
    人心證輕率判決，侵害司法人權甚鉅。並因世風敗壞，造成
    此類案件層出不窮，聲請人已委請律師與司法界人士，蒐集
    相同案件遭誣陷判決之被害人，欲聲請大法官釋憲，以求清
    白。聲請人因未發現前開證據，致未主張該有利於己之情事
    ，始被判處罪刑確定，為此，依法聲請再審等語。
二、按有罪之判決確定後，有左列情形之一者，為受判決人之利
    益，得聲請再審︰1.原判決所憑之證物已證明其為偽造或變
    造者，2.原判決所憑之證言、鑑定或通譯已證明其為虛偽者
    ，3.受有罪判決之人，已證明其係被誣告者，4.原判決所憑
    之通常法院或特別法院之裁判已經確定裁判變更者，5.參與
    原判決或前審判決或判決前所行調查之法官，或參與偵查或
    起訴之檢察官，因該案件犯職務上之罪已經證明者，或因該
    案件違法失職已受懲戒處分，足以影響原判決者，6.因發現
    確實之新證據，足認受有罪判決之人應受無罪、免訴、免刑
    或輕於原判決所認罪名之判決者；前項第1款至第3款及第 5
    款情形之證明，以經判決確定，或其刑事訴訟不能開始或續
    行非因證據不足者為限，得聲請再審；不得上訴於第三審法
    院之案件，除前條規定外，其經第二審確定之有罪判決，如
    就足生影響於判決之重要證據漏未審酌者，亦得為受判決人
    之利益，聲請再審；依前條規定，因重要證據漏未審酌而聲
    請再審者，應於送達判決後20日內為之；聲請再審，應以再
    審書狀敘述理由，附具原判決之繕本及證據，提出於管轄法
    院為之；法院認為聲請再審之程序違背規定者，應以裁定駁
    回之，刑事訴訟法第420條、第421條、第424條、第429條、
    第433 條分別定有明文。而刑事訴訟法第420 條第1 項第6
    款所謂發見確實之新證據，係指該證據於事實審法院判決前
    已經存在，為法院、當事人所不知，不及調查斟酌，至其後
    始行發見，且就證據本身形式上觀察，因不以絕對不須經過
    調查程序為條件，但必須顯然可認為足以動搖原有罪確定判
    決，而為受判決人無罪、免訴、免刑或輕於原判決所認罪名
    之判決者為限。此受理聲請再審之最後事實審法院，應就聲
    請再審理由之所謂「新證據」，是否具備事實審判決前已經
    存在，為法院、當事人所不知，事後方行發見之「嶄新性」
    ，及顯然可認足以動搖原有罪確定判決，應為無罪、免訴、
    免刑或輕於原判決罪名之「顯然性」兩要件，加以審查，為
    判斷應否准予開始再審之準據。又按再審程序對於不合法律
    上之程式，並無準用刑事訴訟法第三編有關上訴之規定，自
    難謂聲請再審之訴訟程式之欠缺，法院應先命補正。聲請人
    除得依法另行具狀聲請再審外，關於本件程式之欠缺要屬無
    從補正（最高法院71年臺抗字第337 號判例意旨及81年度臺
    抗字第17號、88年度臺抗字第416 號判決意旨可資參照）。
三、經查：聲請人前因詐欺案件，經本院98桃交簡字第379 號刑
    事簡易判決，判處有期徒刑3 月，嗣聲請人不服提起上訴，
    經本院以98年度簡上字第323 號刑事判決駁回上訴確定，聲
    請人執以98年10月14日刑事聲請再審狀，就本院98年度簡上
    字第323 號刑事確定判決聲請再審，然依聲請人前開書狀所
    載，並未具體說明本件有何「因發現確實之新證據，足認受
    有罪判決之人應受無罪、免訴、免刑或輕於原判決所認罪名
    之判決者」之「嶄新性」及「顯然性」要件，自難謂聲請人
    已具體提出本件聲請再審之事由，依上揭說明，其以此事由
    聲請再審，於法尚有不合。況本件聲請人亦未附具原審判決
    之繕本，依前揭規定，其聲請再審之程序亦顯於法未合，且
    本院無庸命其補正。綜上所述，聲請人執上開各情而為再審
    之聲請，殊屬無據，本件聲請顯無理由，應予駁回。
四、據上論斷，應依刑事訴訟法第433條，裁定如主文。
中    華    民    國    98    年    10    月    19    日
                刑事第十二庭審判長法  官  魏  于  傑
                                  法  官  許  雅  婷
                                  法  官  羅  國  鴻
以上正本證明與原本無異。
如不服本裁定，應於裁定送達後5 日內向本院提出抗告狀。
                                  書記官  戴  育  萍
中    華    民    國    98    年    10    月    19    日


司法院資訊處製作；財團法人民間司法改革基金會備份。
